臺灣嘉義地方法院交通事件裁定　　　100年度交聲字第763號
原處分機關　交通部公路總局嘉義區監理所
異　議　人　譚志祥
上列受處分人因違反道路交通管理處罰條例事件，對於交通部公
路總局嘉義區監理所民國100年8月2日所為之裁決（嘉監義裁字
第裁76-U00000000號裁決書），聲明異議，本院裁定如下：
    主  文
異議駁回。
    理  由
一、原處分意旨略以：異議人即受處分人譚志祥於民國100年5月
    1日13時40分許，駕駛車牌號碼為0035-D8號之自小客車，行
    經嘉義縣民雄鄉○○路○路平交道時，因警鈴已響閃光號誌
    已顯示，闖平交道，經科學儀器拍照並由警逕行舉發，爰依
    道路交通管理處罰條例第54條第1款、第63條第1項第3款及
    第24條第1項第4款規定，裁處異議人罰鍰新臺幣（下同）
    10,000元，記違規點數3點，並應參加道路交通安全講習等
    語。
二、異議意旨略以：異議人於100年5月1日13時40分許，駕駛車
    牌號碼為0035-D8號之自小客車，行經嘉義縣民雄鄉○○路
    ○路平交道時，恰逢平交道警鈴響起，伊於當時立即停車並
    嘗試將車後退，惟伊當時駕駛之自用小客車，係停止於平交
    道前之黃色網狀區，若未往前駕駛離去，則將自用小客車暫
    停於黃色網狀區會遭處罰，然若欲將該自用小客車倒退則因
    後方來車，亦無法倒退，故異議人主觀上並無闖越平交道之
    意圖，原處分機關之裁處過重，爰依法聲明異議，請求撤銷
    原處分云云。
三、按汽車駕駛人，駕車在鐵路平交道，遮斷器開始放下，或警
    鈴已響、閃光號誌已顯示，仍強行闖越者，處6,000 元以上
    12,000元以下罰鍰，並記違規點數3 點，道路交通管理處罰
    條例第54條第1 項第1 款、第63條第1 項第3 款定有明文。
    次按汽車行駛中，駕駛人看到鐵路平交道標誌或標線後，應
    即將速度減低至時速15公里以下，接近平交道時，該鐵路平
    交道設有遮斷器者，如遮斷器已開始放下，應即暫停；該鐵
    路平交道設有警鈴及閃光號誌者，警鈴已響，閃光號誌已顯
    示，駕駛人應暫停俟火車通過後，看、聽鐵路兩方確無火車
    駛來，始得通過，道路交通安全規則第104條第1項第2款亦
    有明文。又汽車駕駛人之行為，經以科學儀器取得證據資料
    證明其行為違規者，得逕行舉發；逕行舉發，應記明車輛牌
    照號碼、車型等可資辨明之資料，以汽車所有人為被通知人
    製單舉發；而受舉發違反道路交通管理事件之受處罰人，認
    為受舉發之違規行為應歸責他人者，應於舉發違反道路交通
    管理事件通知單應到案日期前，檢附相關證據及應歸責人相
    關證明文件，向處罰機關告知應歸責人，處罰機關應即另行
    通知應歸責人到案依法處理，逾期未依規定辦理者，仍依本
    條例各該違反條款規定處罰，同條例第7條之2第1項第7款、
    第4項、第85條第1項同規定甚明。
四、經查：
（一）異議人於100年5月1日13時40分許，駕駛車牌號碼為0035-
      D8號之自小客車，行經嘉義縣民雄鄉○○路○路平交道，
      該鐵路平交道設有遮斷器、警鈴及閃光號誌，且其時警鈴
      已響，閃光號誌已顯示，遮斷器並已開始放下，受處分人
      未依前開規定暫停，待火車通過後再行通過，反而闖越該
      平交道，經自動微電腦照相設備拍照，原處分機關乃以警
      鈴已響閃光號誌已顯示，闖平交道之違規行為，裁處異議
      人罰鍰幣10,000元，記違規點數3點，並應參加道路交通
      安全講習等情，有內政部警政署鐵路警察局100年6  月24
      日鐵警行字第U00000000號舉發違反道路交通管理事件通
      知單、原處分機關100年8月2日嘉監義裁字第裁76-U00000
      000號違反道路交通管理事件裁決書、內政部警政署鐵路
      警察局第三警務段100年7月26日鐵三警行字第1000003855
      號函各1紙、舉發違規照片2紙在卷可稽，堪認屬實。
（二）本件異議人違規地點裝置之自動微電腦照相設備運作正常
      ，而於平交道警鈴響起、閃光號誌已顯示6秒後，遮斷機
      器啟動1秒後開始拍攝違規車輛等情，有內政部警政署鐵
      路警察局第三警務段100年7月26日鐵三警行字第
      1000003855  號函在卷可憑。又依卷附違規採證照片顯示
      ，異議人上開自小客車於閃光號誌已顯示6秒、遮斷器啟
      動5.5秒時，拍攝第1張照片，斯時遮斷器已開始放下，異
      議人上開車身尚未穿越鐵軌；遮斷器啟動6.5秒時拍攝第2
      張照片，斯時車身正穿越鐵軌，堪認異議人駕駛上開車輛
      於遮斷器放下6.5秒後，仍闖越平交道之事實甚明。
（三）異議人雖以上開前詞置辯，惟依卷附之舉發照片第1張顯
      示，異議人所駕駛之自用小客車係車身後輪壓住黃色網狀
      區前端，而車身三分之二以上已駛離黃色網狀區而穿越遮
      斷器，顯與異議人所辯伊當時係將自用小客車暫停於黃色
      網狀區之情顯違。況斯時於閃光號誌已持續顯示6秒、遮
      斷器已持續啟動5.5秒，故於舉發照片第1張拍攝之前，異
      議人既有6秒之反應時間，異議人應即可即時停車，自非
      因唯恐將自用小客車暫停於黃色網狀區遭罰，而逕自闖越
      平交道。是異議人確有上開駕車強行闖越鐵路平交道之違
      規事實無訛，其上開所辯，要非可採。
五、綜上所述，異議人於上開時間、地點，駕駛自小客車在警鈴
    已響閃光號誌已顯示之情形下，闖越平交道之違規事實，已
    臻明確。原處分機關依道路交通管理處罰條例第54條第1款
    、第63條第1項第3款款、第24條第1項第4款裁異議人處罰鍰
    10,000元，記違規點數3點，並應參加道路交通安全講習，
    經核並無違誤，本件異議為無理由，自應予以駁回。
六、據上論斷，應依道路交通事件處理辦法第18條，裁定如主文
    。
中    華    民    國    100    年    8    月    29    日
                  交通法庭    法  官  葉淑儀
上列正本證明與原本無異。
如不服本裁定，應於裁定送達後5日內向本院提出抗告狀（應附
繕本）。
中    華    民    國    100    年    8    月    29    日
                              書記官  劉美娟